臺灣高等法院高雄分院刑事裁定　　　　　100年度抗字第222號
抗　告　人
即受刑人　　劉定邦
上列抗告人因聲請撤銷緩刑案件，不服臺灣屏東地方法院中華民
國100 年7 月26日裁定（100 年度撤緩字第81號），提起抗告，
本院裁定如下：
    主  文
抗告駁回。
    理  由
一、抗告意旨略以：抗告人即受刑人（下稱抗告人）劉定邦受緩
    刑之宣告後，經分派至財團法人創世社會福利基金會附設屏
    東縣私立創世清寒植物人安養院（下稱創世基金會）服義務
    勞務。而抗告人於民國100 年4 月30日第1 次至該基金會服
    勞務時，抗告人確實努力完成受指派之工作，可能係因該基
    金會義工見抗告人不定時出現在茶水間坐著，即誤解抗告人
    偷懶，而向張懷今督導反應；復因抗告人曾隨口向張督導表
    示：「週六是假日，地檢署人員不是都休假，怎麼會查？反
    正我在基金會裡也不會亂跑」等語，而遭張督導誤解抗告人
    毫無悔意。抗告人於100 年5 月7 日第2 次至創世基金會服
    勞務，亦係努力完成受指派之工作，當天中午休息時間，抗
    告人係向幹部報告過後，始至有開放冷氣之茶水間休息，並
    非抗告人偷懶。至100 年5 月21日，抗告人第3 次至創世基
    金會服勞務時，雖然確有嚼食檳榔之情事，但係意在提神，
    嗣經該基金會院長斥責後，抗告人即迅將檳榔吐掉，直至當
    天11時45分許，工作完畢後，因抗告人人感疲累，始將口袋
    中僅存之1 顆檳榔拿來咬嚼，惟又遭該基金會院長大聲斥責
    。而由前開抗告人至創世基金會服勞務之過程，顯見抗告人
    知所進退，並無任何偷懶消極抗拒或不服從之行為。原審未
    經任何調查，復未傳訊抗告人，即逕予撤銷抗告人之緩刑宣
    告，實有未當，爰請撤銷原裁定等語。
二、按「受緩刑之宣告而有下列情形之一，足認原宣告之緩刑難
    收其預期效果，而有執行刑罰之必要者，得撤銷其宣告：四
    違反第74條第2 項第1 款至第8 款所定負擔情節重大者。」
    刑法第75條之1 第1 項第4 款定有明文。考其立法意旨，係
    採裁量撤銷主義，賦予法院撤銷與否之權限，特於第1 項規
    定實質要件為「足認原宣告之緩刑難收其預期效果，而有執
    行刑罰之必要」，供作審認之標準。而修正條文第74條第2
    項增列法院於緩刑期間內，得命犯罪行為人於緩刑期內應遵
    守之事項（例如向被害人支付相當數額、向公庫支付一定之
    金額、接受精神、心理輔導、提供義務勞務或其他為預防再
    犯之事項），明定違反該條所定事項情節重大者，得撤銷其
    緩刑宣告，以期週延。至於所謂「情節重大」，則係指：受
    判決人顯有履行負擔之可能，而隱匿或處分其財產、故意不
    履行或輕忽、怠惰，不為適當之履行、無正當事由拒絕履行
    或顯有逃匿之虞等情事而言。
三、經查，抗告人前因業務侵占案件（共113 罪），經原審法院
    以99年度易字第49號各判處有期徒刑6 月，應執行有期徒刑
    2 年，抗告人不服該判決上訴後，經本院於100 年2 月15日
    以99年度上易字第129 號駁回其上訴，惟為抗告人「緩刑4
    年，並應向指定之政府機關、政府機構、行政法人、社區或
    其他符合公益目的之機構或團體提供40小時之義務勞務，緩
    刑期間付保護管束」之諭知，而告確定在案之情，有各該刑
    事判決，及被告之臺灣高等法院被告前案紀錄表在卷可稽。
    又抗告人經檢察官通知向指定之機構即創世基金會履行前述
    緩刑宣告所附之條件，抗告人固於指定期間內之100 年4 月
    30日、5 月7 日、5 月21日前往該基金會履行各8 小時之義
    務勞務（累積完成時數24小時），惟經本案觀護人與執行機
    構聯絡瞭解抗告人之義務勞務執行情況，創世基金會督導張
    懷今於100 年5 月23日致電向觀護人表示：「抗告人在創世
    服務3 次均為星期六，但表現十分差勁。4 月30日：執行8
    小時，但在執行過程中督導指派工作後，便開始偷懶，躲在
    安養院中的樓梯間看報紙，後經督導發現後告誡其行為，並
    告知抗告人地檢方面都會有人前來訪視，若被發現可能會被
    撤銷，抗告人竟大言不慚表示假日地檢放假不會有人來，絲
    毫不見悔意。5 月7 日：執行8 小時，同樣在督導指派抗告
    人去擦拭無人病床後，便開始偷懶，躲在病房中看書及報紙
    ，且大搖大擺的開起冷氣來，經其他義工發現勸阻，抗告人
    竟表示自己也是來幫忙的義工，故其他義工未再干預，經督
    導發現後再次告誡抗告人其行為不僅違反規定，且濫用院內
    資源更是浪費社會大眾的愛心，其始悻悻然離開。5 月21日
    ：執行8 小時，陪同創世社工一同前往東港辦活動，於活動
    中，抗告人不停嚼食檳榔，創世院長要求其吐掉，並告誡抗
    告人，其身著創世志工背心，請注意自身言行，抗告人便找
    了個藉口，躲在場地後方休息繼續嚼食檳榔，經創世院長發
    現後加以訓斥，抗告人態度上仍一副無關緊要的樣子，故創
    世院長要求督導立即退案」，並於同年5 月23日經創世基金
    會以抗告人於執行期間有不服管教情事，故無法配合此個案
    履行義務服務，而將該案退回臺灣屏東地方法院檢察署等情
    ，有財團法人創世社會福利基金會附設屏東縣私立創世清寒
    植物人安養院創院（十二）義字第1000140 號函及所附臺灣
    屏東地方法院檢察署義務勞務工作日誌、臺灣屏東地方法院
    檢察署觀護人重要工作紀錄表（100 年度執護勞字第38號）
    等件在卷可憑，復經證人即創世基金會人員林芳琪於本院證
    述抗告人履行義務勞務期間，確有前揭情事明確（見本院卷
    第25至27頁）。本件抗告人雖已至創世基金會服義務勞務合
    計24小時，有如前述，惟其竟於服勞務期間，或不服從創世
    基金會人員之督導，逕自偷懶；或違反於服義務勞務期間「
    嚴禁吃檳榔」之規定，於經制止後，仍故意再行違犯，則抗
    告人於前開3 次服義務勞務期間，3 次違反其所簽署臺灣屏
    東地方法院檢察署附條件緩刑保護管束人接受義務勞務執行
    具結書，承諾履行之「服從執行機構之督導」，及1 次「嚴
    禁吃檳榔」。又於創世基金會人員告知地檢署人員會前往訪
    視時，竟回稱：假日地檢署人員放假，不會有人來，更見其
    無意確實履行具結書內之執行命令，且於履行期間無故與臺
    灣屏東地方法院檢察署行政聯絡人失聯（見100 年執聲字第
    608 號卷第12頁），故抗告人確有輕忽、怠惰，不為適當履
    行之情事，且情節重大，茲可認定。
四、本院審酌上揭抗告人違反於緩刑期內應遵守事項之情節，因
    而認原審以抗告人於受緩刑之宣告後，不知悔悟及珍惜自新
    機會，未能盡力履行完成所附條件，顯見其心存僥倖，漠視
    判決效力，足認前所歷偵、審程序，猶不足使知所警惕，難
    收緩刑為獎勵自新之效果，仍應施以監禁處遇，俾能使其深
    切反省，因而認檢察官之聲請撤銷緩刑為有理由，而裁定撤
    銷抗告人前開本院99年度上易字第129 號判決所為之緩刑宣
    告，並說明抗告人前揭緩刑之宣告既經撤銷，其於該案中所
    受緩刑期內付保護管束之宣告，則失所附麗，應併予撤銷，
    經核於法尚無不合。至抗告人雖以原審未經任何調查，復未
    傳訊抗告人等語，指摘原裁定不當，惟本件經原審依憑卷存
    證據資料，既已足以認定抗告人確有違反緩刑所附條件，且
    情節重大之情事，復經創世基金會人員林芳琪到庭陳述抗告
    人確未履行等語，已如上述，抗告人亦已到庭陳述其意見，
    足認原審雖未傳訊抗告人到庭，然其依卷存證據所為認定，
    與事實相符，並無違法或不當之處。綜上，抗告人執詞指摘
    原裁定不當，洵無理由，其抗告應予駁回。
據上論結，應依刑事訴訟法第412 條，裁定如主文。
中    華    民    國  100     年    10    月    3     日
                  刑事第八庭    審判長法  官  李炫德
                                      法  官  張盛喜
                                      法  官  徐美麗
以上正本證明與原本無異。
不得再抗告。
中    華    民    國   100    年    10    月    3     日
                                      書記官  白  蘭